FRANCESCA CERRA

EDUCATRICE PROFESSIONALE \$3298918201

Tecnico del Comportamento

□ INFO PERSONALI □

3298918201 franci.1991@hotmail.it

COMPETENZE

Microsoft PowerPoint

Communication Skills

Microsoft Office

Creativity

Flessibilità

Ottimismo

Problem Solving

Creatività

Lavoro di gruppo

Capacità di adattamento

LINGUE

Inglese

Francese

PROFILO PROFESSIONALE

Lavoratrice intraprendente ed entusiasta, con comprovata esperienza nel campo e nella messa in pratica di progetti con l' ottenimento di risultati prefissati.

Ottima capacità di collaborare in team in maniera efficace e positiva.

Attitudine positiva, volontà e motivazione nell'apprendimento di nuove tecniche formative pratiche e teoriche.

ESPERIENZA LAVORATIVA

Educatrice Professionale presso CSLS, Presidio di Comunità Terapeutiche, Asso (CO)

novembre 2016 — Presente

- Capacità di lavorare in squadra in maniera positiva e entusiasta.
- Sempre puntuale e professionale.
- Organizzazione del lavoro e gestione delle priorità, portando a termine ciascun compito con efficienza e tempestività.
- Capacità di lavorare in maniera efficiente sia indipendentemente che all'interno di un team.

Tecnico ABA presso CSLS, Centro Logos, Alzate Brianza, (Co)

aprile 2019 — settembre 2019

- Dimostrato di poter lavorare con flessibilità e spirito di adattamento.
- Atteggiamento umile e disponibilità ad imparare.
- Accoglienza clienti e fornitura delle informazioni e di un servizio superiore.
- Capacità di lavorare in maniera efficiente sia indipendentemente che all'interno di un team.

Tecnico ABA Domiciliare presso Privati, Asso (CO)

gennaio 2022 — Presente

- Dimostrato di poter lavorare con flessibilità e spirito di adattamento.
- Messa in campo di strategie dell'Analisi del Comportamento con finalità di potenziamento delle abilità e diminuzione dei comportamenti problema.

ISTRUZIONE E FORMAZIONE

Laurea in Scienze dell'Educazione, Università degli Studi di Bergamo, Bergamo ottobre 2012 — luglio 2016

Tecnico ABA, Centro Apprendimenti, Giussano

marzo 2019 — giugno 2022

Progettista degli interventi Sociali, Igea, online

gennaio 2021 — aprile 2021

Diploma di maturità, Liceo delle Scienze Sociali, Erba ,(CO).

settembre 2006 — giugno 2011

CORSI

Lingua dei segni LIS, Igea

2021 - 2021

Interpretazione del disegno infantile, Igea

Autismo e Paralisi Cerebrale Infantile. Didattica inclusiva a scuola Il trauma e le sue conseguenze Come lavorare nei D.S.A. - Disturbi Specifici dell'Apprendimento **LO STRESS E IL BURNOUT** Obesità infantile e pregiudizio sociale La menzogna: dalle espressioni facciali ai messaggi subliminali Gestione dell'aggressività **HACCP** Corso antincendio avanzato L'intelligenza emotiva e l'importanza di educare alle emozioni ä STAGE Tirocinio universitario Educatrice presso Università degli Studi di Bergamo, PCT Asso, Presidio di Comunità Terapeutiche di Asso (CO) 2015 - 2015Tirocinio scolastico, Educatrice presso Scuola Carlo Porta Erba, Presidio di Comunità Terapeutiche di Asso (CO) Tirocinio scolastico Assistente Sociale presso Scuola Carlo Porta, Comune di Asso, Servizi Sociali, Comune di Asso (CO) Tirocinio scolastico presso Scuola Carlo Porta, Scuola dell'Infanzia Bindella, Erba (CO)